# 建筑工程违约金问题

提问人：dysonle 时间：2017-09-29 11:18:25
公司委托建筑公司建厂房，合同金额 600 万，因建筑公司违约支付我司 20 万违约金。对方应给我司开具 600 万发票还是 580 发票？我司做账时 20 万冲减厂房价值还是计入营业外收入？

回答人：chenyiwei
企业收到建筑公司支付的违约金，一般冲减固定资产成本处理。但如果该违约事项明显与房屋建筑物的建造施工无关的，则计入营业外收入。